臺灣新北地方法院民事裁定
111年度小上字第55號
上  訴  人  
即被上訴人  葉昌運  
上  訴  人  
即被上訴人  陳明得  

上列當事人間請求侵權行為損害賠償事件，上訴人對於中華民國
110年12月23日本院三重簡易庭110年度重小字第2209號第一審判
決提起上訴，本院裁定如下：
    主  文
上訴駁回。
第二審訴訟費用新臺幣1,500元由上訴人即被上訴人葉昌運、陳
明得各自負擔。
    理  由
一、按對於小額程序之第一審裁判之上訴，非以其違背法令為理
    由，不得為之；其上訴狀內應記載上訴理由，並表明原判決
    所違背之法令及其具體內容，暨依訴訟資料可認為原判決有
    違背法令之具體事實，民事訴訟法第436條之24第2項、第43
    6 條之25分別定有明文。又依民事訴訟法第436 條之32第2
    項準用第468 條及第469 條第1 至5 款之規定，所謂判決違
    背法令係指判決不適用法規或適用不當者而言，且判決有同
    法第469 條第1 款至第5 款情形之一者，為當然違背法令。
    是當事人以小額程序之第一審判決違背法令為理由提起上訴
    時，就原判決如何不適用法規或適用法規不當，其上訴狀或
    理由書應有具體之指摘，並揭示該法規之條項或其內容，若
    係成文法以外之法則，應揭示該法則之旨趣，倘為司法院解
    釋，則應揭示該解釋之字號或其內容，如依民事訴訟法第46
    9 條第1 款至第5 款所列各款事由提起上訴者，其上訴狀或
    理由書應揭示合於該條款之事實，若小額訴訟程序上訴人之
    上訴狀或理由書未依上述方法表明者，自難認已對原判決之
    違背法令有具體之指摘，其上訴即不合法。而依民事訴訟法
    第436 條之32第2 項規定，第469 條第6 款之判決不備理由
    或理由矛盾之當然違背法令於小額事件之上訴程序並不準用
    。是於小額事件中所謂違背法令，並不包含認定事實錯誤、
    取捨證據不當或就當事人提出之事實或證據疏於調查或漏未
    斟酌之判決不備理由或理由矛盾情形。
二、本件上訴人即被上訴人對於小額訴訟第一審判決提起上訴，
    上訴人即被上訴人葉昌運所提上訴並無表明上訴理由，其於
    上訴狀表示理由容後補呈，然迄今並未補正。上訴人即被上
    訴人陳明得其上訴理由則以：判賠比例原則不服，雙方皆有
    違規、錯誤相當，兩人應各負百分之50責任云云。為此，爰
    依法提起上訴等語。上訴人即被上訴人陳明得所主張之前揭
    理由，核屬對原審已取捨證據、認定事實之職權行使所論斷
    內容，指摘其為不當，並未具體指出原審判決有如何違背法
    令情事，更未指明原審判決所違反之法令條項或其內容以及
    依訴訟資料有何判決違背法令之具體事實，參諸前開說明，
    自不得謂已合法表明上訴理由。又上訴人即被上訴人葉昌運
    、陳明得既未依法提起上訴，且已逾20日之補提上訴理由法
    定期間，迄今仍未補提合法之上訴理由書，應認本件上訴為
    不合法，而毋庸命其補正，逕以裁定駁回之。
三、本件第二審訴訟費用應依民事訴訟法第436 條之32第1 項準
    用同法第436 條之19條第1 項確定其數額為1,500 元，應由
    上訴人負擔。
四、依民事訴訟法第436 條之32第2 項、第444 條第1 項前段、
    第471 條第1 項、第95條、第78條、第436 條之19第1 項，
    裁定如主文。
中　　華　　民　　國　 111　　年　　4 　　月　　1 　　日
                  民事第一庭  審判長法　官　張紫能

                                    法　官　洪任遠

                                    法　官　毛崑山

以上正本係照原本作成。
本裁定不得抗告。
中　　華　　民　　國　 111　　年　　4 　　月　　1 　　日
                                    書記官　童淑敏